# 关于新租赁准则延长租赁期限的疑问

提问人：kuaijimao__ 时间：2021-06-07 19:25:59
请教陈老师和大神们：
关于新租赁准则，如果原本租赁期限为2020-2025，我们在租赁开始时确认了使用权资产和租赁负债，但是在 2021 年的时候公司将租赁期限延长至 2030 年，应该如何处理？需要修改起始的使用权资产吗

回答人：chenyiwei
根据新租赁准则第二十八条、第二十九条规定处理。根据“增加的对价与租赁范围扩大部分的单独价格按该合同情况调整后的金额相当”确定所延长的租赁期是否构成一项单独租赁处理。